【裁判字號】    96,訴,4587
【裁判日期】    970414
【裁判案由】    毒品危害防制條例
【裁判全文】
臺灣板橋地方法院刑事判決              96年度訴字第4587號
公  訴  人  臺灣板橋地方法院檢察署檢察官
被      告  甲○○
上列被告因違反毒品危害防制條例案件，經檢察官提起公訴（96
年度毒偵字第9736號），本院合議庭以裁定進行簡式審判程序，
判決如下：
    主  文
甲○○施用第一級毒品，累犯，處有期徒刑拾月。扣案海洛因壹
包（驗餘淨重零點零參伍玖公克）沒收銷燬之。
    事  實
一、甲○○前有多次因施用毒品而接受觀察、勒戒及強制戒治執
    行之紀錄，其最近一次強制戒治執行完畢紀錄，係因施用第
    二級毒品案件，經臺灣桃園地方法院以88年度毒聲字第2238
    號裁定令入戒治處所施以強制戒治，嗣甲○○因強制戒治成
    效經評定為合格，無繼續戒治之必要，經該院以88年度毒聲
    字第4706號裁定停止戒治，所餘戒治期間付保護管束，惟甲
    ○○於保護管束期間內，因違反保護管束應遵守事項情節重
    大，經該院再以88年度毒聲字第7100號裁定撤銷停止戒治，
    令入戒治處所施以強制戒治，而於民國91年9 月19日執行完
    畢釋放；甲○○上開施用第二級毒品犯行，亦經檢察官聲請
    以簡易判決處刑，由臺灣桃園地方法院以91年度桃簡字第13
    53號判處有期徒刑5 月，如易科罰金以銀元300 元折算1 日
    確定，經入監執行，而於93年1 月22日執行完畢；甲○○再
    因施用第一級、第二級毒品案件，經臺灣桃園地方法院以92
    年度訴字第1812號判處應執行有期徒刑1 年確定，另因詐欺
    案件，經臺灣新竹地方法院以93年度易字第639 號判處有期
    徒刑3 月確定，上開2 項有期徒刑接續執行，而於94年6 月
    21日縮短刑期假釋出監，並於同年7 月11日縮刑期滿未經撤
    銷假釋，上開有期徒刑以已執行論。詎甲○○仍不知悔改，
    明知海洛因為毒品危害防制條例第2 條第2 項第1 款所規定
    之第一級毒品，竟基於施用第一級毒品海洛因之犯意，於96
    年10月10日上午10時許，在臺北縣中和市景安捷運站之廁所
    內，以將海洛因加水稀釋後再以針筒注射入體內之方式，施
    用第一級毒品海洛因1 次（該注射針筒業經丟棄不復尋獲）
    ；嗣於同日下午2 時37分許，在臺北市萬華車站內為警查獲
    ，並扣得甲○○所有之海洛因1 包（驗餘淨重0.0359公克；
    起訴書誤載為0.3 公克）。
二、案經內政部警政署鐵路警察局第一警務段報請臺灣臺北地方
    法院檢察署檢察官呈請臺灣高等法院檢察署檢察長令轉臺灣
    板橋地方法院檢察署檢察官偵查起訴。
    理  由
一、上揭事實，業據被告甲○○於本院審理時坦白承認；且被告
    於為警查獲後所採集之尿液，經送請臺灣檢驗科技股份有限
    公司以酵素免疫分析法初步檢驗、氣相層析質譜儀法確認檢
    驗之檢驗結果，確呈海洛因代謝物鴉片類陽性反應，有該檢
    驗機構出具之濫用藥物尿液檢驗報告1 紙附卷可稽；而被告
    為警查獲時所扣得之白色粉末1 包（驗餘淨重0.0359公克）
    ，經交通部民用航空局航空醫務中心以氣相層析質譜儀法鑑
    定之結果，確含第一級毒品海洛因成分，亦有該中心96年10
    月29日航藥鑑字第0961800 號毒品鑑定書1 紙在卷可憑，足
    認被告上開自白，核與事實相符。又被告前因施用第二級毒
    品案件，經臺灣桃園地方法院以88年度毒聲字第2238號裁定
    令入戒治處所施以強制戒治，嗣被告因強制戒治成效經評定
    為合格，無繼續戒治之必要，經該院以88年度毒聲字第4706
    號裁定停止戒治，所餘戒治期間付保護管束，惟被告於保護
    管束期間內，因違反保護管束應遵守事項情節重大，經該院
    再以88年度毒聲字第7100號裁定撤銷停止戒治，令入戒治處
    所施以強制戒治，而於91年9 月19日執行完畢釋放；被告上
    開施用第二級毒品犯行，亦經檢察官聲請以簡易判決處刑，
    由臺灣桃園地方法院以91年度桃簡字第1353號判處有期徒刑
    5 月確定，被告再因施用第一級、第二級毒品案件，經臺灣
    桃園地方法院以92年度訴字第1812號判處應執行有期徒刑1
    年確定（上開有期徒刑均已執行完畢），此亦有臺灣高等法
    院被告前案紀錄表1 份在卷可憑；本件事證明確，被告施用
    毒品犯行，堪以認定。
二、按海洛因為毒品危害防制條例第2 條第2 項第1 款所規定之
    第一級毒品。核被告所為，係犯毒品危害防制條例第10條第
    1 項之施用第一級毒品罪；其施用前後持有第一級毒品海洛
    因之低度行為，應為其施用之高度行為所吸收，不另論罪。
    又被告有如事實欄第1 項所載之犯罪科刑及執行紀錄，有臺
    灣高等法院被告前案紀錄表在卷可參，其於受有期徒刑之執
    行完畢後，5 年內故意再犯本件有期徒刑以上之罪，為累犯
    ，應依刑法第47條第1 項規定加重其刑。爰審酌被告前已因
    施用毒品而多次經法院論罪科刑執行完畢，猶不知警惕而再
    犯本件施用毒品之罪，顯見其自制力薄弱，惟其施用毒品僅
    屬自殘行為，對於他人之法益尚無直接之侵害，及其犯後坦
    承犯行，態度尚稱良好等一切情狀，量處如主文所示之刑，
    以資懲儆。扣案海洛因1 包（驗餘淨重0.0359公克），係被
    告本件施用毒品犯行所查獲之第一級毒品，應依毒品危害防
    制條例第18條第1 項前段規定沒收銷燬之。
據上論斷，應依刑事訴訟法第273 條之1 第1 項、第299 條第1
項前段，毒品危害防制條例第10條第1 項、第18條第1 項前段，
刑法第11條前段、第47條第1 項，判決如主文。
本案經檢察官藍海凝到庭執行職務
中    華    民    國    97    年    4     月    14    日
                  刑事第一庭  法  官  劉景宜
以上正本證明與原本無異
如不服本判決應於送達後10日內向本院提出上訴狀
                              書記官  謝秀青
中    華    民    國    97    年    4     月    14    日
附錄本案論罪科刑法條全文：
毒品危害防制條例第10條第1項
施用第一級毒品者，處 6 月以上 5 年以下有期徒刑。


司法院資訊處製作；財團法人民間司法改革基金會備份。
